臺灣高雄地方法院刑事判決　　　　　　100年度訴緝字第108號
公　訴　人　臺灣高雄地方法院檢察署檢察官
被　　　告　王慶煌
上列被告因毒品危害防制條例案件，經檢察官提起公訴（96年度
毒偵字第9324號），被告於準備程序為有罪之陳述，經本院合議
庭裁定由受命法官獨任依簡式審判程序審理，判決如下：
    主  文
王慶煌施用第一級毒品，累犯，處有期徒刑柒月。
    事  實
一、王慶煌前因施用毒品案件，經送觀察、勒戒後，認有繼續施
    用毒品傾向，經依本院91年度毒聲字第1245號裁定令入戒治
    處所施以強制戒治，於民國92年9 月3 日執行完畢釋放，由
    臺灣高雄地方法院檢察署檢察官於92年9 月26日以92年度戒
    毒偵字第868 號不起訴處分確定在案。復於上開強制戒治執
    行完畢後5 年內之94年間二犯施用毒品案件，經臺灣高雄地
    方法院檢察署檢察官以94年度毒偵字第5203號提起公訴，經
    本院以94年度訴字第2319號判處應執行有期徒刑1 年2 月確
    定，於95年12月16日縮短刑期執行完畢出監。詎其不知悔改
    ，明知海洛因業經公告為毒品危害防制條例第2 條第2 項所
    列管之第1 級毒品，不得非法持有、施用，竟基於施用第1
    級毒品海洛因之犯意，在96年7 月17日14時35分為警查獲後
    採尿前回溯48小時內之某時許（不含警力拘束時間），在不
    詳地點，以針筒注射之方式，施用海洛因1 次。嗣於96年7
    月17日13時30分許，經警持本院所核發之96年度聲搜字第14
    62號搜索票至高雄市前鎮區○○○街32號實施搜索時，因為
    當時在場之人，經其同意帶回並採集尿液送驗，檢驗結果呈
    嗎啡、可待因陽性反應，始悉上情
二、案經高雄市政府警察局前鎮分局移請臺灣高雄地方法院檢察
    署檢察官偵查起訴。
    理  由
一、本案被告王慶煌所犯係死刑、無期徒刑、最輕本刑為3 年以
    上有期徒刑以外之罪，其於本院準備程序中就被訴事實為有
    罪之陳述，經本院告知簡式審判程序之旨，並聽取公訴人、
    被告之意見後，認無不得或不宜改依簡式審判程序進行之情
    事，由本院依刑事訴訟法第273 條之1 第1 項、第284 條之
    1 規定，裁定由受命法官獨任進行簡式審判程式。又本案卷
    內之人證、物證、書證等證據，依刑事訴訟法第273 條之2
    規定，不受同法第159 條第1 項關於傳聞法則規定之限制，
    依法均有證據能力，合先敘明。
二、前揭事實，業據被告王慶煌於本院審理中坦承不諱（本院卷
    二第24頁背面、第26頁背面、第35頁背面），警經其同意帶
    回並採集尿液送驗結果，確呈嗎啡陽性反應，此有高雄市政
    府警察局前鎮分局查獲煙毒麻醉藥品案件犯罪嫌疑人姓名對
    照表（尿液編號：I-232 號）、高雄市立凱旋醫院96年7 月
    31日濫用藥物尿液檢驗報告（檢體編號：I232）各1 份在卷
    可稽（偵卷第12、14頁）。綜上所述，被告上開任意性之自
    白既有前揭證據可佐，核與事實相符，自得採為論罪科刑之
    依據，是本案事證已臻明確，被告施用第一級毒品海洛因1
    次之犯行洵堪認定，應予依法論科。
三、論罪科刑部分：
  （一）按犯毒品危害防制條例第10條之罪，經觀察、勒戒後，
        認無繼續施用毒品之傾向，應即釋放，並為不起訴處分
        ；認有繼續施用毒品之傾向者，應由檢察官聲請法院裁
        定令入戒治處所施以強制戒治，至無繼續戒治之必要，
        強制戒治期滿，應即釋放，由檢察官為不起訴處分。經
        觀察勒戒、強制戒治執行完畢釋放後，5 年內再犯第10
        條之罪，依93年1 月9 日修正施行之毒品危害防制條例
        第23條第2 項規定意旨，應由檢察官偵查起訴。又依修
        正後之規定，僅限於「初犯」及「5 年後再犯」二種情
        形，始應先經觀察、勒戒或強制戒治程序。倘被告於5
        年內已再犯，經依法追訴處罰，縱其第3 次（或第3 次
        以上）再度施用毒品之時間，在初犯經觀察、勒戒或強
        制戒治執行完畢釋放5 年以後，已不合於「5 年後再犯
        」之規定，且因已於「5 年內再犯」，顯見其再犯率甚
        高，原實施觀察、勒戒或強制戒治，已無法收其實效，
        即應依該條例第10條處罰（最高法院97年度第5 次刑事
        庭會議決議參照）。
  （二）查被告前因施用毒品案件，經送觀察、勒戒後，認有繼
        續施用毒品傾向，經依本院91年度毒聲字第1245號裁定
        令入戒治處所施以強制戒治，於92年9 月3 日執行完畢
        釋放，由臺灣高雄地方法院檢察署檢察官於92年9 月26
        日以92年度戒毒偵字第868 號不起訴處分確定在案。復
        於上開強制戒治執行完畢後5 年內之94年間二犯施用毒
        品案件，經臺灣高雄地方法院檢察署檢察官以94年度毒
        偵字第5203號提起公訴，經本院以94年度訴字第2319號
        判處應執行有期徒刑1 年2 月確定，於95年12月16日縮
        短刑期執行完畢出監等情，有臺灣高雄地方法院檢察署
        92年度戒毒偵字第868 號不起訴處分書、本院94年度訴
        字第2319號判決書、臺灣高雄地方法院檢察署刑案資料
        查註紀錄表、臺灣高等法院被告前案紀錄表及臺灣高雄
        地方法院被告院內索引卡紀錄表各1 份可證（偵卷第18
        至20頁；本院卷二第38至40頁）。因被告於強制戒治執
        行完畢釋放後，5 年內再犯本件毒品危害防制條例第10
        條之罪，是依前開說明，應依法論科。
  （三）另海洛因為毒品危害防制條例所稱之第一級毒品，此觀
        諸該條例第2 條第2 項第1 款規定甚明，被告施用上開
        毒品，核其所為，係違反毒品危害防制條例第10條第1
        項之施用第一級毒品罪。被告施用第一級毒品前持有第
        一級毒品之行為，本應論以持有之罪，惟該次持有毒品
        之低度行為應為其後施用毒品之高度行為所吸收，不另
        論罪。
  （四）又被告前有如事實欄所示犯罪科刑及執行情形，有上開
        前案紀錄表可按，其於受徒刑之執行完畢後，5 年內故
        意再犯本件有期徒刑以上之罪，為累犯，應依刑法第47
        條第1 項之規定，加重其刑。
  （五）爰審酌被告曾因施用毒品案件，經送觀察、勒戒、強制
        戒治並判刑確定，仍不知戒絕，又觸犯本件犯行，顯示
        其定力不足、意志不堅、易受外界誘惑，惟犯後坦承犯
        行，態度良好，併其之生活狀況、品行、智識程度及被
        告迄今無再犯施用毒品犯行之刑案紀錄等一切情狀，量
        處如主文所示之刑。至公訴人就被告求予量處有期徒刑
        9 月，尚嫌過重，附此敘明。
據上論結，應依刑事訴訟法第273 條之1 第1 項、第284 條之1
、第299 條第1 項前段，毒品危害防制條例第10條第1 項，刑法
第11條前段、第47條第1 項，判決如主文。
本案經檢察官李宜穎到庭執行職務。
中    華    民    國   100    年    6     月    30    日
                  刑事第七庭  法  官  廖華君
以上正本證明與原本無異。
如不服本判決應於收受本判決後10日內向本院提出上訴書狀，並
應敘述具體理由；如未敘述上訴理由者，應於上訴期間屆滿後20
日內向本院補提理由書( 均須按他造當事人之人數附繕本) 「切
勿逕送上級法院」。
中    華    民    國   100    年    6     月    30    日
                              書記官  許珈綺
附錄本判決論罪科刑法條：
毒品危害防制條例第10條
施用第一級毒品者，處6月以上5年以下有期徒刑。
施用第二級毒品者，處3年以下有期徒刑。